臺灣臺中地方法院刑事裁定
111年度聲字第2713號
聲  請  人  臺灣臺中地方檢察署檢察官
受  刑  人  魏文銘



上列聲請人因受刑人數罪併罰有二裁判以上，聲請定其應執行之
刑（111年度執字第9638號、111年度執聲字第1987號），本院裁
定如下：
    主  文
魏文銘因犯如附表所示之罪，所處各如附表所載之刑，應執行拘
役壹佰貳拾日，如易科罰金，以新臺幣壹仟元折算壹日。
    理  由
一、聲請意旨略以：受刑人魏文銘所犯如附表所示之罪，先後經
    判決確定如附表，應依刑法第53條、第51條第6款規定，定
    應執行之刑，爰依刑事訴訟法第477條第1項規定聲請裁定，
    併請依刑法第41條第1項，諭知易科罰金之折算標準等語。
二、裁判確定前犯數罪者，併合處罰之；數罪併罰有二裁判以上
    者，依第51條之規定，定其應執行之刑，刑法第50條、第53
    條分別定有明文。又數罪併罰，分別宣告其罪之刑，如宣告
    多數拘役者，比照有期徒刑之規定，於各刑中之最長期以上
    ，各刑合併之刑期以下，定其刑期，但不得逾120日，刑法
    第51條第6款亦定有明文。又法律上屬於自由裁量之事項，
    有其外部性界限及內部性界限，並非概無拘束。依據法律之
    具體規定，法院應在其範圍選擇為適當之裁判者，為外部性
    界限；而法院為裁判時，應考量法律之目的，及法律秩序之
    理念所在者，為內部性界限。法院為裁判時，二者均不得有
    所逾越（最高法院80年台非字第473號判決意旨參照）。是
    以數罪併罰，有二裁判以上，定其應執行之刑時，固屬法院
    自由裁量之事項，然仍應受前揭外部性界限及內部性界限之
    拘束。又定應執行之刑，應由犯罪事實最後判決之法院檢察
    官聲請該法院依法裁定之，不能因犯罪之一部分所科之刑業
    經執行完畢，而認檢察官之聲請為不合法，予以駁回。至已
    執行部分，自不能重複執行，應由檢察官於指揮執行時扣除
    之，此與定應執行刑之裁定無涉（最高法院87年度台非字第
    371號、88年度台抗字第325號裁判意旨參照）。本件受刑人
    所犯如附表編號1至2所示之罪，雖已於民國111年3月21日易
    科罰金執行完畢，有臺灣高等法院被告前案紀錄表在卷為憑
    ，揆諸首揭裁判意旨，仍應予以定其應執行之刑，併予敘明
    。
三、受刑人魏文銘所犯如附表所示之罪，經本院先後判處如附表
    所示之刑，均經確定在案，其中附表編號1至2號所示之刑，
    經本院110年度中簡字第676號判決定應執行刑為拘役70日確
    定確定，附表編號3至4號所示之刑，則經本院111年度中簡
    字第841號判決定應執行刑為拘役55日確定確定，此有各該
    判決書及臺灣高等法院被告前案紀錄表附卷可稽。是本院定
    應執行刑，除不得逾越刑法第51條第6款所定法律之外部界
    限，即不得重於如附表所示各罪加計之總和外，亦應受內部
    界限之拘束，即不得重於上開所定之執行刑之加計後總和，
    且依刑法第51條第6款，不得逾120日。茲檢察官聲請定其應
    執行之刑，本院審核認聲請為正當，復依最高法院110年度
    台抗大字第489號大法庭裁定意旨：「定應執行刑，不僅攸
    關國家刑罰權之行使，於受刑人之權益亦有重大影響，除顯
    無必要或有急迫情形外，法院於裁定前，允宜予受刑人以言
    詞、書面或其他適當方式陳述意見之機會，程序保障更加周
    全」，本院函請受刑人陳述意見，於111年9月5日寄存送達
    予受刑人，受刑人迄未回覆請任何意見，有本院送達證書在
    卷可參，經本院綜合上情，而為整體評價後，定其應執行之
    刑，並諭知易科罰金之折算標準。
四、爰依刑事訴訟法第477條第1項，刑法第53條、第51條第6款
    、第41條第1項前段，裁定如主文。
中　　華　　民　　國　　111 　年　　10　　月　　12　　日
                 刑事第十九庭   法  官  張美眉
以上正本證明與原本無異。
如不服本裁定，應於收受送達後5日內向本院提出抗告狀。（應
附繕本）
                                書記官  賴宥妡
中　　華　　民　　國　　111 　年　　10　　月　　12　　日
【附表】：受刑人魏文銘定應執行刑案件一覽表
編           號         1        2       3 罪           名  竊盜 竊盜 竊盜 宣    告     刑  拘役55日，如易科罰金，以新臺幣1,000元折算壹日  拘役30日，如易科罰金，以新臺幣1,000元折算壹日 拘役40日，如易科罰金，以新臺幣1,000元折算壹日 犯  罪  日   期  109年12月9日 109年12月8日 109年12月10日 偵查(自訴)機關年  度  案  號  臺灣臺中地方檢察署110年度偵字第3539號、第3540號 臺灣臺中地方檢察署110年度偵字第3539號、第3540號 臺灣臺中地方檢察署111年度偵緝字第557號、第558號 最後事實審 法        院 臺灣臺中地方法院 臺灣臺中地方法院 臺灣臺中地方法院  案        號 110年度中簡字第676號 110年度中簡字第676號 111年度中簡字第841號  判 決  日 期 110年3月31日 110年3月31日 111年4月29日 確定判決 法        院 臺灣臺中地方法院 臺灣臺中地方法院 臺灣臺中地方法院  案        號 110年度中簡字第676號 110年度中簡字第676號 111年度中簡字第841號  判決確定日期 110年5月12日 110年5月12日 111年6月13日 是否為得易科罰金之案件         是       是        是    備      註  臺灣臺中地方檢察署110年度執字第7775號（編號1至2號應執行拘役70日）（已執畢） 臺灣臺中地方檢察署110年度執字第7775號（編號1至2號應執行拘役70日）（已執畢） 臺灣臺中地方檢察署111年度執字第9638號（編號3至4號應執行拘役55日） 

編           號         4   罪           名  竊盜   宣    告     刑  拘役25日，如易科罰金，以新臺幣1,000元折算壹日    犯  罪  日   期  109年12月7日   偵查(自訴)機關年  度  案  號  臺灣臺中地方檢察署111年度偵緝字第557號、第558號   最後事實審 法        院 臺灣臺中地方法院    案        號 111年度中簡字第841號    判 決  日 期 111年4月29日   確定判決 法        院 臺灣臺中地方法院    案        號 111年度中簡字第841號    判決確定日期 111年6月13日   是否為得易科罰金之案件         是      備      註  臺灣臺中地方檢察署111年度執字第9638號（編號3至4號應執行拘役55日）